臺灣高雄地方法院刑事判決　　　　　　　　　　　　九十一年度交易字第五八三號
　　公　訴　人　臺灣高雄地方法院檢察署檢察官
　　被　　　告　乙○○
　　被　　　告　甲○○
　　右　一　人
右列被告因過失致死等案件，經檢察官提起公訴（九十一年度偵字第一二四二二號）
，本院判決如左：
    主  文
甲○○因過失致人於死，處有期徒刑壹年；又因服用酒類，不能安全駕駛動力交通工
具而駕駛，處有期徒刑貳月；應執行有期徒刑壹年壹月；緩刑年。
乙○○因過失致人於死，處有期徒刑壹年貳月；緩刑年。
    事  實
一、甲○○、乙○○均為考領有普通小型車駕駛執照之人，且甲○○明知飲酒後已達
    不能安全駕駛動力交通工具時，即不得駕駛動力交通工具，詎甲○○仍於民國九
    十一年二月二十四日凌晨三時許，明知飲酒後已達不能安全駕駛動力交通工具之
    狀態，猶仍駕駛車牌號碼：Ｄ七—二六四二號自用小客車搭載鄭志忠，沿高雄市
    ○○街由東往西方向（即沿鼎山街往民族路方向）行駛，嗣於九十年十一月二十
    四日凌晨三時三十五分許許，途經上開路段六○五巷與鼎山街交叉路口時，原應
    注意遵守「汽車駕駛人飲用酒類後，其吐氣中所含酒精濃度超過每公升零點二五
    毫克者，不得駕車。」、「行車速度，依標誌或標線之規定。」及「汽車行駛時
    ，駕駛人應注意車前狀況，並隨時採取必要之安全措施。」之交通安全規定，而
    依當時情形，又無不能注意之情事，詎竟疏未注意及此，仍貿然以時速約七十公
    里以上之速度超速行駛，致不慎與乙○○於同一時間駕駛車牌號碼：ＹＭ—八六
    九三號自小客車搭載張國進、黃朝輝沿高雄市○○街由西往東方向（即沿鼎山街
    往大順路方向）行駛，而乙○○原亦應注意遵守駕駛汽車時應按遵行方向行駛，
    不得駛入來車道之交通安全規定，而依當時情形，又無不能注意之情事，詎竟疏
    未注意及此於欲停車讓黃朝輝下車時侵入來車車道，致二車於九十年十一月二十
    四日凌晨三時三十五分許，在上開路段鼎山街六○五巷與鼎山街交叉路口時因而
    迎面對撞，致乙○○所駕駛之ＹＭ—八六九三號自小客車內搭載之張國進經此撞
    擊，身體受有血胸之傷害，嗣經路人報警（甲○○亦有請鄭志忠報警，惟甲○○
    亦因傷送醫，未於車禍現場向警方表明肇事願受裁判，不構成自首，另乙○○亦
    因傷就醫，於警方至現場時已不在現場，亦不構成自首。），並於同日三時五十
    分許，張國進經送往高雄市私立高雄醫學大學附設中和紀念醫途途中，仍因傷重
    不治死亡（另車禍發生後，駕車之甲○○、乙○○及甲○○所駕駛自小客車搭載
    之鄭志忠，乙○○所駕駛自小客車搭載之黃朝輝等四人，亦均受有傷害，惟傷害
    部分均未經提出傷害告訴）。又甲○○於同日五時八分許（距車禍發生時約一小
    時三十分鐘），經警測得呼氣中酒精濃度高達每公升○．六二毫克，顯已達不能
    安全駕駛動力交通工具而仍駕駛（另乙○○延至同日十三時二十四分許，始經警
    測得呼氣中酒精濃度為每公升○．二三毫克，距車禍發生時已十小時，惟尚無積
        極證據證明其呼氣中酒精濃度每公升○．二三毫克，係與本案車禍有關）。
二、案經高雄市政府警察局三民第二分局報告臺灣高雄地方法院檢察署檢察官偵查起
    訴。
    理  由
一、訊據被告甲○○、乙○○對右揭發生車禍，致被害人張國進因而死亡之事實，均
    坦承不諱，核與證人黃朝輝、鄭志忠於警訊中證述之情節大致相符，復有道路交
    通事故調查報告表一紙、舉發違反道路交通管理事件通知單二紙、交通事故談話
    紀表五紙、刑法第一百八十五條之三案件測試觀察紀錄表二紙、酒精濃度測定值
    數據單二紙、診斷證明書二紙及現場照片六幀附卷（詳九十一年度相字第三三九
    號偵查卷）可稽。又被害人張國進亦確係因本案交通事故致受有血胸，於送醫途
    中仍因傷重不治死亡之事實，業經臺灣高雄地方法院檢察署檢察官督同法醫師相
    驗明確，製有鑑定驗斷書（九十一年度相字第三三九號）、勘驗筆錄及相驗屍體
    證明書各一份附卷足憑。按「行車速度，依標誌或標線之規定。」、「汽車行駛
    時，駕駛人應注意車前狀況，並隨時採取必要之安全措施。」、「汽車時應按遵
    行方向行駛，不得駛入來車道」，「汽車駕駛人有左列情形之一者，不得駕車：
    二、飲酒後其血液中酒精濃度超過百分之零點零五以上者」，道路交通安全規則
    第九十三條第一項、第九十四條第三項、第一百十四條第二款，道路交通管理處
    罰條例第四十三條第一款、第三款分別定有明文。本案被告為領有普通小型車駕
    駛執照之人，駕車自應注意上述道路交通安全規定而不能諉為不知，且依卷附道
    路交通事故調查報告表及現場照片所示，當時為夜間、柏油路面乾燥無缺損、無
    障礙物且視距良好，並無不能注意之情事；詎被告甲○○仍於酒後控制力及注意
    力均已達無法安全駕駛之情形下駕車上路，並以超過市區道路時速四十公里速限
    之時速七十公里超速疾駛，復未注意車前狀況，致生本件車禍，為本案車禍肇事
    之次因；被告乙○○未依規定逆向行駛並停放來車道，為本案車禍肇事主因，高
    雄市政府車輛行車事故鑑定委員會、高雄市行車事故覆議鑑定委員會鑑定結果亦
    同此鑑定意見，分別有上開委員會九十一年五月二十三日高市車鑑字第○九一○
    ○○二三五○號、九十一年八月十六日九一高市覆字第七二五號函及函附之鑑定
    意見書各一份附卷足參。另被告甲○○於車禍發生一小時三十分後，經警測得呼
    氣中酒精濃度高達每公升○．六二毫克，顯已達不能安全駕駛動力交通工具而仍
    駕駛；被告乙○○於車禍發生十小時後，經警測得呼氣中酒精濃度為每公升○．
    二三毫克，惟尚無極證據證明其呼氣中酒精濃度每公升○．二三毫克，係與本案
    車禍有關，應無酒醉駕車情事。則被告甲○○、乙○○於本案車禍之發生確有過
    失甚明，且被害人張國進亦確因此車禍而死亡，足認被告甲○○、乙○○之過失
    確與被害人之死亡間具有相當之因果關係。事證明確，被告甲○○酒醉駕駛肇事
    ，及被告甲○○、乙○○過失致人死亡等犯行，均堪認定，應予依法論科。
二、核被告甲○○、乙○○所為，均係犯刑法第二百七十六條第一項之過失致人死罪
    ，被告甲○○另犯同法第一百八十五條之三之服用酒類，不能安全駕駛動力交通
    工具而駕駛罪。被告甲○○所犯上開二罪之間，係犯意各別，罪名有異，應予分
    論併罰。又被告甲○○酒醉駕車肇事致被害人死亡，依法應負刑事責任，應依道
    路交通管理處罰條例第八十六條第一項規定加重其刑。爰審酌被告甲○○，明知
    飲酒後不能安全駕駛汽車，猶貿然駕車上路；被告乙○○駕車逆向行駛並停放來
    車車道，均罔顧交通安全，以致肇事，過失程度甚鉅，然被告甲○○、乙○○犯
    後均已坦承犯行、態度尚佳，並已與被害人家屬達成民事和解，被告甲○○已賠
    償被害人家屬新臺幣（下同）一百十萬元（其中五十萬元已給付完畢，另六十萬
    元由被告甲○○協助被害人家屬向汽車保險公司請領），被告乙○○已賠償被害
    人家屬一百萬元，有和解書各一紙附卷可查，另被告乙○○為本案車禍肇事主因
    ，被告甲○○為本案車禍肇事次因等一切情狀，爰酌情分別量處如主文所示之刑
    ，及就被告甲○○部分定其應執行之刑，以示儆懲。末查，被告甲○○、乙○○
    前均未曾受有期徒刑以上刑之宣告，有臺灣高等法院被告全國前案紀錄表各一紙
    附卷可佐，經此起偵、審教訓，當知有所警惕，應無再犯之虞，本院認二人所受
    之宣告刑，均以暫不執行為適當，爰併均各諭知緩刑三年，以勵自新。
據上論斷，應依刑事訴訟法第二百九十九條第一項前段，刑法第二百七十六條第一項
、第一百八十五條之三、第五十一條第五款、第七十四條第一款，道路交通管理處罰
條例第八十六條第一項，罰金罰鍰提高標準條例第一條前段，判決如主文。
本案經檢察官李靜文到庭執行職務。
中      華      民      國      九十一      年      十一    月    六    日
                                      臺灣高雄地方法院交通法庭
                                        法  官  柯  盛  益
右為正本，係照原本作成，證明與原本無異。
如不服本判決，應於送達後十日內，向本院提出上訴狀。
                                        書記官  陳  昱  良
中      華      民      國      九十一      年      十一    月    六    日
附錄本判決論罪科刑法條全文
刑法二百七十六條第一項：
因過失致人於死者，處二年以下有期徒刑、拘役或二千元以下罰金。
刑法第一百八十五條之三：
服用毒品、麻醉藥品、酒類或其他相類之物，不能安全駕駛動力交通工具而駕駛者，
處一年以下有期徒刑、拘役或三萬元以下罰金。
道路交通管理處罰條例第八十六條第一項：
汽車駕駛人，無駕駛執照駕車、酒醉駕車、吸食毒品或迷幻藥駕車、行駛人行道或行
經行人穿越道不依規定讓行人優先通行，因而致人受傷或死亡，依法應負刑事責任者
，加重其刑至二分之一。
